臺灣臺北地方法院刑事判決　　　　九十四年度易字第二五四號
　　公　訴　人　臺灣臺北地方法院檢察署檢察官
　　被　　　告　戊○○
上列被告因竊盜案件，經檢察官聲請簡易判決處刑（九十三年度
偵字第二一五○六號），及移送併案辦理（案號：九十四年偵字
第一八五號、九十四年偵字第四五三四號），經本院認不宜以簡
易判決處刑，改依通常程序審理，判決如下：
    主  文
戊○○連續攜帶兇器毀壞門扇竊盜，處有期徒刑壹年。扣案如附
表二所示之物均沒收。
    事  實
一、戊○○基於意圖為自己不法所有之概括犯意，連續於如附表
    一編號一至四所示時、地，單獨竊取己○○等人所有之財物
    得手（犯罪時間、犯罪地點、方法、被害人、所竊財物均詳
    如附表一編號一至四所示），復承前不法所有之概括犯意，
    與辛○○二人共同基於犯意之聯絡，於附表一編號五所示時
    、地，竊取甲○○之財物得手（犯罪時間、地點、方法及所
    竊財物詳如附表一編號五所示）。嗣先後於：(1)九十三年十
    二月二日凌晨零時五十分許，在臺北市中山區○○○路、新
    生北路口，經警盤查時發現其車上置有其所竊得如附表一編
    號一所示物品，因而查獲；(2)九十三年十二月十八日凌晨四
    時許，在臺北市大安區○○○路○段十六巷二號甫竊取許潔
    所有如附表一編號二所示之物得手，即經住居該處之丁○○
    發現而報警查獲；(3)九十四年三月十一日下午二時三十分許
    ，戊○○復攜帶如附表二所示之物品，前往臺北市○○路○
    段八巷三十一號附近，尚未著手於竊盜行為之際，即因行跡
    可疑，經民眾發覺有異，報警查獲，並扣得如附表二所示，
    戊○○所有，前供竊盜所用之物品。
二、案經臺北市政府警察局中山分局及臺北市政府警察局大安分
    局、松山分局，分別報請臺灣臺北地方法院檢察署檢察官聲
    請以簡易判決處刑及併案辦理，本院認不宜以簡易判決處刑
    ，改用通常訴訟程序審判。
    理  由
一、上揭犯罪事實，業經被告戊○○於本院審理中坦承不諱（見
    本院卷第三九頁、第七四頁、第七六頁、第一一九頁背面）
    ，核與被害人己○○、丁○○、乙○○、甲○○之指訴情節
    相符（見臺灣臺北地方法院檢察署九十三年偵字第二一五○
    六號卷第十頁、第二九頁，臺北市政府警察局大安分局刑案
    偵查卷第六頁，臺灣臺北地方法院檢察署九十四年度偵字第
    四五三四號卷第三二頁、第三三頁、第四七頁、第五０頁，
    本院卷第一六頁、第七七頁、第七八頁、第九八頁），詰之
    證人辛○○亦證稱經被告告知「主人不在家」等語，而基於
    竊盜犯意取走黑膠唱片等物（見本院卷第一三四頁背面），
    另有扣案如附表二所示之行竊工具可資佐證，足認被告出於
    任意性之自白與事證相符，堪以採信，本件事證明確，被告
    犯行堪以認定。
二、按刑法第三百二十一條第一項第三款所謂「兇器」，其種類
    並無限制，凡客觀上足對人之生命、身體、安全構成威脅，
    具有危險性之兇器均屬之，且祇須行竊時攜帶此種具有危險
    性之兇器為已足，並不以攜帶之初有行兇之意圖為必要，此
    觀最高法院七十九年台上字第五二五三號判例意旨自明。本
    件被告行竊時所攜帶之螺絲起子，為金屬材質，具有尖銳之
    前端，有該螺絲起子三支扣案可證，如持以攻擊人身，足以
    對人之生命、身體、安全構成威脅，自為兇器。又門上附加
    之鐵窗，應屬刑法第三百二十一條第一項第二款之「安全設
    備」，至「門鎖」雖為安全設備之一種，惟該「門鎖」係指
    附加於門上之鎖而言，如為門上之喇叭鎖，自為門扇之一部
    分，如加以毀壞，自屬毀壞門扇。是核被告所為如附表一編
    號一所示，係犯刑法第三百二十條第一項之普通竊盜罪；如
    編號二所示，係犯刑法第三百二十一條第一項第一款之夜間
    侵入住宅竊盜罪；如編號三所示，係犯同條第一項第二、三
    款之攜帶兇器毀壞門扇竊盜罪；如編號四所示，係犯同條第
    一項第三款之攜帶兇器竊盜罪；如編號五所示，係犯刑法第
    三百二十條第一項之普通竊盜罪；其中附表一編號三至編號
    五所示日間侵入他人住宅部分，另成立刑法第三百零六條第
    一項之侵入他人住宅罪，並與各該加重竊盜、竊盜犯行具有
    方法目的之牽連犯裁判上一罪關係，各從一重以加重竊盜、
    竊盜罪論。至於被告破壞附屬於門上之喇叭鎖部分，因屬該
    次竊盜犯行之加重條件，故不另論以毀損罪。被告與辛○○
  　就附表一編號五所示之竊盜犯行，互有犯意聯絡及行為分擔
    ，均為共同正犯。被告先後五次竊盜及加重竊盜犯行，時間
    緊接，基本犯罪構成要件相同，顯係基於概括犯意反覆為之
    ，為連續犯，應依刑法第五十六條規定，論以一情節較重之
　　刑法第三百二十一條第一項第二款、第三款之攜帶兇器毀壞
  　門扇竊盜罪，並加重其刑。爰審酌被告犯罪動機、目的、所
    用手段、所竊取之財物價值、所生危害，及其多次經警查獲
    後，仍承概括犯意連續行竊，惟於本院審理時供承犯行態度
    尚稱良好等一切情狀，量處如主文所示之刑。扣案如附表二
    所示之物，均為被告所有，且係供或預備供被告犯罪所用之
    物（詳如附表二所示），業經被告供陳在卷（見本院卷第一
    ００頁），應依刑法第三十八條第一項第二款規定，均併予
    宣告沒收。至於附表一編號二至編號五所示被告竊盜犯行部
    分，雖未經起訴，惟與起訴部分具有連續犯之裁判上一罪關
    係，已同前述，是為起訴效力所及，本院自得併予審理。
三、移送意旨另以：戊○○基於意圖不法所有之概括犯意，連續
    於九十四年三月三日中午、同月九日上午六時許，分別在臺
    北市○○○路○段六十六巷十二弄十一號四樓、光復南路三
    十二巷十六弄四號，持扳手、螺絲起子等工具，破壞前址大
    門後侵入行竊，共竊得皮包六個、電腦主機二組、電腦螢幕
    及滑鼠暨鍵盤各一組、現金五百元、手機三支、戒指一個及
    手鍊一條等物，因認被告涉犯刑法第三百二十一條第一項之
    加重竊盜罪嫌，並與前開論罪科刑部分具有連續犯之裁判上
    一罪關係等語。訊據被告於警詢及偵查中，雖一度供承此部
    分竊盜犯行，惟於本院審理時則堅決否認竊盜，辯稱其於警
    詢及偵查時，係依警方提示之竊案資料勾選，致有誤認情形
    ，嗣與各該被害人核對後，方確定未涉及上開竊盜犯行等語
    。經查，被告雖於警詢及偵查中依各該被害人警詢時指訴之
    失竊情節，自白：「（問：在九十四年三月三日在南京東路
    五段六六巷十二弄十一號四樓竊取丙○○皮包六個？）是。
    大約是中午我自己進去偷的。我用螺絲起子撬開大門進去的
    ，皮包內的現金花光了，其他東西丟掉了，皮包如果好看就
    到重新橋下去賣。」、「（問：在九十四年三月九日在光復
    南路三二巷十六弄四號有去竊取電腦螢幕等物？）是，大約
    是上午六、七點，也是我自己進去偷的。我用螺絲起子撬開
    大門進去的，偷了電腦螢幕、鍵盤及一些現金。現金花光了
    ，電腦等物被我拿到重新橋下跳蚤市場去賣掉了。」等語在
    卷可參（均見臺灣臺北地方法院檢察署九十四年度偵字第四
    五三四號偵查卷第一一三頁）。然訊之被害人丙○○於本院
    審理時具體指明：「（九十四年三月三日，在臺北市○○○
    路○段六六巷十二弄十一號四樓住處）丟了女用皮包約六個
    ，都是空的皮包，裡面沒有財物，還有丟了二雙男用休閒鞋
    ，還有一個金戒指，上面有鑲寶石」（見本院卷第七六頁）
    ；被害人即「我識出版社」編輯庚○○於審判時指稱：「九
    十四年三月九日早上九點到公司上班發現被偷，經清點後發
    現失竊了一套電腦（包括螢幕一台、主機一組、鍵盤一個、
    滑鼠一個），另外又丟了一台主機、合計五百元的硬幣、PD
    A一個、手機三支、戒指一個、手鍊一條、公事包一個。」
    （見本院卷第七九頁）。是核被告前於警詢及偵查中自白之
    竊得物品，僅與各該被害人警詢時之指訴相同，而與渠等審
    理中指證之失竊情節有異，被告辯稱當時係依警方提示之竊
    案資料進行勾選，致有誤認云云，非無可採。參以丙○○、
    庚○○二人均證稱渠等經警通知前往指認贓物時，並未發現
    失竊之物等情明確（見本院卷第七六、七七、七九頁）。因
    認此部分尚難僅據被害人丙○○、庚○○指述之失竊事實，
    及被告附和彼等警詢指訴所為前後不一之自白，認定被告涉
    有此部分竊盜犯行。此外，復查無其他證據足認此部分移送
    併辦事實與本件起訴部分有何連續犯之裁判上一罪關係，而
    為起訴效力所及，且此部分既未經起訴，本院自不得併為審
    理，爰退由檢察官另行處理，併此敘明。
據上論斷，應依刑事訴訟法第四百五十二條、第二百九十九條第
一項前段，刑法第五十六條、第三百二十一條第一項第二款、第
三款、第三百零六條第一項、第五十五條、第三十八條第一項第
二款，判決如主文。
本案經檢察官詹喬偉到庭執行職務。
中　　華　　民　　國　　九十四　　年　　八　月  九　　日
                刑事第十一法庭審判長法　官  劉方慈
                                    法　官  林恆吉
                                    法  官  陳正昇
以上正本證明與原本無異。
如不服本判決，應於判決送達後十日內向本院提出上訴狀（應抄
附繕本）。告訴人或被害人如對於本判決不服者，應具備理由請
求檢察官上訴，其上訴期間之計算係以檢察官收受判決正本之日
期為準。
                                    書記官  陳豪達
中　　華　　民　　國　　九十四　　年　　八　月  九　　日
